臺灣桃園地方法院刑事判決　　　　　　　94年度易字第1473號
公　訴　人　台灣桃園地方法院檢察署檢察官
被　　　告　甲○○
上列被告因詐欺案件，經檢察官提起公訴（94年度偵字第13236
號），本院裁定改依簡式審判程序，判決如下：
    主  文
甲○○連續意圖為自己不法之所有，以詐術使人將本人之物交付
，處有期徒刑陸月，如易科罰金，以佰元折算壹日；又以加害
身體、自由之事，恐嚇他人致生危害於安全，處有期徒刑肆月，
如易科罰金，以佰元折算壹日。應執行有期徒刑捌月，如易科
罰金，以佰元折算壹日。
    事  實
一、甲○○前因電信法案件，經本院於民國88年8 月30日以88壢
    簡字第530 號判處拘役30日，緩刑2 年，於88年10月8 日確
    定，緩刑期滿，緩刑之宣告未經撤銷，刑之宣告失其效力，
    詎猶不知悔改，基於意圖為自己不法所有之概括犯意，先於
    94年4 月間，透過電話交友方式結識乙○○，並向乙○○謊
    稱自己為臺灣桃園地方法院檢察署檢察官，乙○○乃不疑有
    他，致乙○○誤信甲○○身份應有清償能力而陷於錯誤，先
    於94年5 月17日自中華郵政股份有限公司南港港三郵局匯款
    新臺幣（下同）2,410 元至被告開立之中壢市志廣郵局帳戶
    （帳號：00000000000 ×××號）內，復於同年6 月3 日在
    相同郵局匯款5,000 元至甲○○上開帳戶，兩次共計匯款7,
    410 元；甲○○再以相同方式，向同樣因電話交友而結識之
    丙○○借款，致洪女誤信其自稱為臺灣新竹地方法院檢察署
    檢察官之身分為真實應有還款能力而陷於錯誤，於同年5 月
    25日上午11時許，至彰化縣和美鎮臺中商業銀行（以下簡稱
    臺中商銀）匯款31萬元至甲○○上開帳戶，甲○○再前往桃
    園縣中壢市○○○路提領上開財物後，用以清償自己債務或
    供自己購買車牌號碼3912-MN 號自用小客車使用而花用殆盡
    ，丙○○發現遭詐騙後，欲向甲○○索討上開借款時，甲○○因無法清償債務，竟另基於恐嚇危害安全之犯意，以「若
    不告知家中住址，將動用關係，讓你全家雞犬不寧，且將以
    栽贓毒品之方式，使丙○○先生坐牢」等語，以加害身體、
    自由之事恐嚇丙○○，使丙○○心生畏怖，致生危害於丙○○之安全，嗣於同年7 月1 日，經丙○○報警處理，而於桃
    園縣中壢市○○街46號緝獲甲○○，始悉上情。
二、案經乙○○、丙○○訴由彰化縣警察局和美分局報請台灣桃
    園地方法院檢察署檢察官偵查起訴。
    理  由
一、本件被告甲○○所犯係死刑、無期徒刑、最輕本刑為3 年以
    上有期徒刑以外之罪，其於準備程序中就被訴事實為有罪之
    陳述，經法官告知簡式審判程序之旨，並聽取公訴人、被告
    之意見後，依刑事訴訟法第273 條之1 第1 項規定，經本院
    合議庭裁定，由受命法官獨任進行簡式審判程序，並為審理
    判決，合先敘明。
二、上揭事實，業據被告於本院審理中坦認不諱，並有證人乙○○、丙○○於偵查中指述稽詳，且有中華郵政股份有限公司
    中壢郵局94年6 月22日函文含附件開戶及往來明細1 份、乙○○匯款單2 紙、3921－MN自小客車行照、通聯調閱查詢單
    、臺中商銀入戶電匯通知單影本各1 份、照片10幀在卷可稽
    ，是被告上開自白核與事實相符，應堪採信。至被告於偵查
    及本院訊問時雖一度否認有上開恐嚇丙○○之犯行，辯稱：
    當時雙方僅係在吵架云云，惟證人丙○○於警詢及檢察官訊
    問時，皆明確指述被告確有上開恐嚇言語，且另參酌被告於
    本院準備程序及審理時已坦承犯行，足認被告上開所辯，應
    係卸責之詞，尚非可採。本案事證明確，被告犯行，堪以認
    定。
三、核被告意圖為自己不法之所有，以詐術使人將本人之物交付
    ，且因無法還款，竟以加害身體、自由之事恐嚇被害人丙○○，使丙○○心生畏怖，致生危害於丙○○之安全，所為係
    犯刑法第339 條第1 項詐欺取財、第305 條恐嚇危害安全等
    罪，被告上開2 次詐欺取財犯行，時間緊接、所犯構成要件
    相同，顯係基於概括犯意而為，為連續犯，依刑法第56條規
    定論以一罪，並加重其刑。另被告所犯上開詐欺取財、恐嚇
    危害安全2 罪間，犯意各別，行為互殊，罪名有異，應予分
    論併罰。爰審酌被告年輕力壯、不思以己力謀生，竟妄以國
    家公務員身份博取他人好感及信任後，詐取財物，不勞而獲
    ，其犯罪手段低劣，於將詐得財物花用殆盡，為被害人發覺
    有異而索討時，復以將利用其冒稱之檢察官身份栽贓嫁禍被
    害人丙○○丈夫等言語恐嚇，足使人對於檢察官職司犯罪偵
    查之角色產生誤解，且迄今尚未完全賠償被害人所受全部損
    害等一切情況，公訴人對被告連續詐欺取財犯行具體求處有
    期徒刑6 月，恐嚇危害安全犯行求處有期徒刑4 月，定應執
    行有期徒刑8 月，與被告之犯行相當，爰依公訴檢察官之具
    體求刑，對被告量刑如主文所示，並定其應執行刑，另按併
    合處罰之數罪，分別宣告之有期徒刑均未逾6 個月，依刑法
    第41條第1 項規定各得易科罰金者，因依同法第51條併合處
    罰定其應執行之刑逾6 個月，致其宣告刑不得易科罰金時，
    將造成對人民自由權利之不必要限制，與憲法第23條規定未
    盡相符，故對於前述因併合處罰所定執行刑逾6 個月之情形
    ，不受刑法第41條第1 項關於易科罰金以6 個月以下有期徒
    刑為限之限制，刑法第41條第2 項、司法院大法官會議解釋
    第366 號解釋在案，從而本件被告之刑期經定應執行刑雖超
    過6 個月，仍應依法諭知易科罰金之折算標準，附此說明。
據上論斷，應依刑事訴訟法第273 條之1 第1 項、第299 條第1
項前段、刑法第56條、第339 條第1 項、第305 條、第41條第1
項前段、第2 項、第51條第1 項第5 款，罰金罰鍰提高標準條例
第1 條前段、第2 條，判決如主文。
本案經檢察官劉承武到庭執行職務。
中　　華　　民　　國　　94　　年　　12　　月　　30　　日
                  刑事第四庭  法　官　張淑華
以上正本證明與原本無異。
如不服本判決，應於送達後10日內，向本院提出上訴狀。
                              書記官　郭中明
中　　華　　民　　國　　94　　年　　12　　月　　30　　日
附錄本案論罪科刑法條
中華民國刑法第339條
(普通詐欺罪)
意圖為自己或第三人不法之所有，以詐術使人將本人或第三人之
物交付者，處五年以下有期徒刑、拘役或科或併科一千元以下罰
金。
以前項方法得財產上不法之利益或使第三人得之者，亦同。
前二項之未遂犯罰之。
中華民國刑法第305條
(恐嚇危害安全罪)
以加害生命、身體、自由、名譽、財產之事，恐嚇他人致生危害
於安全者，處二年以下有期徒刑、拘役或三百元以下罰金。
